Carlos J. Sosa Q.

Desarrollador Web

Perfil

Cédula: V-24.019.468

Fecha Nac.: 24/03/1995

Email: cjsq24@gmail.com

Whatsapp: Telegram: +58 416 750-9166

Github cjsq24

Habilidades

Soy **Desarrollador Web y Móvil**. Cuento con 4 años de experiencia en el mundo del desarrollo. Me especializo en la parte web con **PHP**, **JavaScript** y **MySql** (Usando frameworks como **JQuery**, **Bootstrap** y ahora aprendiendo **Laravel**). Tengo un año aproximadamente trabajando en proyectos con **React JS**, **Node JS** con **Express** y **React Native**, con menor experiencia en esas tecnologías, pero siempre abierto a aprender. Me gusta trabajar en equipo y con capacidad de adaptación al entorno de trabajo. Me gusta el análisis y la resolución de problemas, más allá de sólo programar. Puedes consultar mi **CV virtual** en https://cjsq24.github.io

Experiencias

ABRIL 2020 -PRESENTE

Desarrollador Web y Móvil

Freelancer

- Desarrollo de Aplicaciones Web y móviles con el stack MERN, manejando React JS y React Native con Redux y Node JS con Express.
- Estudio de Laravel para futuros proyectos.

ENERO 2018 – ABRIL 2019

Desarrollador Web

Ministerio de Petróleo, Caracas-Venezuela

- Apoyo en el desarrollo de páginas web para la gestión de los procesos de la empresa.
- Tecnologías usadas: HTML, CSS, PHP, JS y MySql.

SEP. 2016 – DIC. 2017

Desarrollador Web

Ministerio de Vivienda y Hábitat, Caracas-Venezuela

- Aplicaciones web desarrolladas para el manejo de procesos de la empresa.
- Tecnologías usadas: HTML, CSS, PHP, JS y MySql.

Educación

2011 - 2016

Ingeniería en Informática

UPTP "Juan de Jesús Montilla", Portuguesa-Venezuela